臺灣臺中地方法院刑事判決
111年度交易字第420號
公  訴  人  臺灣臺中地方檢察署檢察官
被      告  林喬豐


上列被告因公共危險案件，經檢察官提起公訴（111年度速偵字
第1059號），被告於準備程序時就被訴事實為有罪陳述，經告知
簡式審判程序之旨，並聽取當事人之意見後，本院改依簡式審判
程序審理，判決如下：
    主    文
林喬豐犯駕駛動力交通工具而吐氣所含酒精濃度達每公升零點二
五毫克以上罪，累犯，處有期徒刑壹年。
    犯罪事實
一、林喬豐於民國111年3月4日凌晨3時至4時許，在臺中市○區○○
    路00巷00弄0號住處飲用高粱酒後，基於飲酒後駕駛動力交
    通工具之犯意，於同日7時許，騎乘車牌號碼000-0000號普
    通重型機車上路。於行經臺中市○區○○路0段000號前時，因
    臉色明顯潮紅、車速過快且行車不穩為警攔查，發現林喬豐
    滿身酒氣，遂於同日上午7時15分許對其施以呼氣酒精濃度測
    試，測得其吐氣所含酒精濃度高達每公升0.93毫克而查獲。
二、案經臺中市政府警察局交通警察大隊第一中隊移由臺中市政
    府警察局第三分局報告臺灣臺中地方檢察署檢察官偵查起訴
    。
    理    由
壹、程序部分
    本案被告所犯係死刑、無期徒刑或最輕本刑為3年以上有期
    徒刑以外之罪，亦非高等法院管轄第一審之案件，其於本院
    準備程序中就被訴事實為有罪陳述，經告知簡式審判程序之
    旨，並聽取當事人之意見後，本院依刑事訴訟法第273條之1
    第1項規定裁定進行簡式審判程序。又簡式審判程序之證據
    調查，依刑事訴訟法第273條之2規定，不受同法第159條第1
    項、第161條之2、第161條之3、第163條之1及第164條至第1
    70條規定之限制，先予敘明。
貳、認定犯罪事實所憑之證據及理由
一、上揭犯罪事實，業據被告於警詢、偵查中及本院準備程序及
    審理時均坦承不諱（見速偵卷第42-43頁、第82頁；本院卷
    第116頁、第122頁），並有職務報告書、臺中市政府警察局
    交通警察大隊第一中隊當事人酒精測定紀錄表、臺中市政府
    警察局舉發違反道路交通管理事件通知單影本、臺中市政府警
    察局執行交通違規移置保管車輛收據影本、公路監理電子閘門
    系統查詢車籍資料（車牌號碼000-0000號普通重型機車）及
    查詢駕駛人資料（被告之普通重型機車駕照業遭酒駕逕註）
    各1份在卷可稽（見速偵卷第39頁、第49頁、第55頁、第59
    頁、第61頁），足認被告之自白與事實相符，應堪採信。
二、綜上所述，本案事證明確，被告前開犯行堪以認定，應依法
    論科。
參、論罪科刑
一、核被告所為，係犯刑法第185條之3第1項第1款駕駛動力交通
    工具而吐氣所含酒精濃度達每公升0.25毫克以上罪。
二、被告前因不能安全駕駛致交通危險罪案件，經本院以109年
    度交易字第553號判決判處有期徒刑7月確定，於110年4月2
    日徒刑執行完畢等情，有被告之臺灣高等法院被告前案紀錄
    表1份在卷可參。被告於受徒刑之執行完畢後，5年內故意再
    犯本案罪質相同、同為不能安全駕駛致交通危險罪之有期徒
    刑以上之罪，為累犯，足認被告就刑罰之反應力薄弱，認依
    累犯規定加重最低本刑，不致使被告所受刑罰超過所應負擔
    之罪責，無違罪刑相當原則及比例原則，爰依司法院大法官
    會議釋字第775號解釋意旨及刑法第47條第1項前段規定，加
    重其刑。
三、爰以行為人之責任為基礎，審酌被告為身心正常之成年人，
    應知政府大力宣導酒後駕車涉有刑責，酒精成分對人之意識
    、控制能力具有不良影響，超量飲酒後會導致對週遭事物之
    辨識及反應能力較平常狀況薄弱，酒後駕車將對往來之公眾
    及駕駛人自身皆具有高度危險性，理應避免酒後駕車行為，
    被告竟未予克制，明知飲酒後不得駕駛動力交通工具，且其
    駕駛執照業經酒駕逕註（見速偵卷第61頁），仍於飲酒完畢
    後僅稍事休息即騎乘普通重型機車上路，所為實不足取，應
    予嚴懲；衡以被告於犯罪後均坦承犯行，然被告本案已為酒
    後駕車第7犯，重蹈覆轍不知悔改，且本案被告為警攔查時
    發現其身上滿身酒氣，有警員之職務報告書1份在卷可憑（
    見速偵卷第39頁），被告於本院審理時甚且供稱知悉其駕照
    因酒駕被註銷，但仍需騎乘機車為代步工具等語（見本院卷
    第123頁），對於飲酒後不得駕駛動力交通工具之規定置若
    罔聞，難認被告確有悔意；又經測其吐氣中所含酒精濃度高
    達每公升0.93毫克，超越法定標準值甚遽，本案幸未造成實
    際法益侵害；參酌被告自陳之教育程度、職業及家庭經濟狀
    況（見本院卷第123頁）、犯罪動機與目的（見偵卷第122頁
    ）等一切情狀，量處如主文所示之刑，以示懲儆。
據上論斷，應依刑事訴訟法第273條之1第1項、第299條第1項前
段，刑法第185條之3第1項第1款、第47條第1項前段，刑法施行
法第1條之1第1項，判決如主文。 
本案經檢察官楊凱婷提起公訴，檢察官温雅惠到庭執行職務。
中　　華　　民　　國　　111 　年　　7 　　月　　27　　日
                  刑事第七庭  法  官  王怡蓁
以上正本證明與原本無異。
如不服本判決應於收受判決後20日內向本院提出上訴書狀，並應
敘述具體理由；其未敘述上訴理由者，應於上訴期間屆滿後20日
內向本院補提理由書（均須按他造當事人之人數附繕本）「切勿
逕送上級法院」。
                              書記官  黃雅青
中　　華　　民　　國　　111 　年　　7 　　月　　27　　日
附錄論罪科刑法條
中華民國刑法第185條之3
駕駛動力交通工具而有下列情形之一者，處3年以下有期徒刑，
得併科30萬元以下罰金：
一、吐氣所含酒精濃度達每公升零點二五毫克或血液中酒精濃度
    達百分之零點零五以上。
二、有前款以外之其他情事足認服用酒類或其他相類之物，致不
    能安全駕駛。
三、服用毒品、麻醉藥品或其他相類之物，致不能安全駕駛。
因而致人於死者，處3年以上10年以下有期徒刑，得併科2百萬元
以下罰金；致重傷者，處1年以上7年以下有期徒刑，得併科1百
萬元以下罰金。
曾犯本條或陸海空軍刑法第54條之罪，經有罪判決確定或經緩起
訴處分確定，於十年內再犯第1項之罪因而致人於死者，處無期
徒刑或5年以上有期徒刑，得併科3百萬元以下罰金；致重傷者，
處3年以上10年以下有期徒刑，得併科2百萬元以下罰金。